臺灣基隆地方法院刑事判決　　　　　　　　　　　　　九十三年度訴字第七一一號
　　公　訴　人　臺灣基隆地方法院檢察署檢察官
　　被　　　告　乙○○　男　二.
右列被告因竊盜等案件，經檢察官提起公訴（九十三年度速偵字第三三八號）及移送
併案辦理（九十三年度偵字第三八一八號），並經本院合議庭裁定由受命法官獨任進
行簡式審判程序，判決如左：
    主      文
乙○○連續意圖為自己不法之所有，而搶奪他人之動產，累犯，處有期徒刑壹年。
    事實及理由
一、犯罪事實：
    乙○○曾因違反毒品危害防制條例案件，經本院分別判處有期徒刑三月及五月確
    定，經定應執行刑為有期徒刑七月，並於民國八十九年十一月二十八日易科罰金
    執行完畢；復因竊盜案件，經本院判處有期徒刑十月、七月確定，經接續執行徒
    刑，於九十二年八月十四日假釋付保護管束出監，甫於九十二年十月十二日保護
    管束期滿未經撤銷假釋，其未執行之刑以已執行論。詎其不知悔改，連續：（一
    ）乙○○基於意圖為自己不法所有竊盜之概括犯意，先於九十三年九月二十三日
    上午九時許，在基隆市○○區○○路六十六號前，因見丙○○所有車牌號碼ＬＯ
    Ｖ—三二八號重型機車鑰匙未取下，認有機可趁，以插於機車上之鑰匙，竊取該
    機車得手後，再於翌日（二十四日）上午十時五分許，騎乘上開機車，在基隆市
    仁愛區○○路一三七巷口，見婦人戊○○一人行走於路上，竟另基於意圖為自己
    不法所有搶奪之概括犯意，趁戊○○不備之際，由其背後搶奪掛於戊○○右肩之
    黑色手提包，內有現金新台幣（下同）六千多元、
    卡一張、提款卡二張及摩托羅拉Ｌ二０００Ｉ行動電話一台（序號：00000
    0000000000號）；得手後沿基隆市○○路拜廟口方向逃逸，途中除現
    金及行動電話外，其餘物品均沿基隆市○○路丟棄（未尋獲），乙○○將現金六
    千多元花用一空，行動電話則留供已用。嗣於九十三年九月三十日晚間九時三十
    分許，經警於基隆市○○路八堵火車站前發現被竊之ＬＯＶ—三二八號重型機車
    ，乃埋伏現場守候，俟乙○○前來取出機車行李箱內安全帽欲騎乘機車（業據丙○○領回）時，即上前盤查逮捕，始悉上情。（二）乙○○承前之竊盜概括犯意
    ，於九十三年十月八日下午三時許，在基隆市中山區○○○路二十號前，因見甲○○所有車牌號碼ＣＭＥ─八０一號機車鑰匙未取下，認有機可趁，以插於機車
    上之鑰匙，竊取該機車得手後，於同日下午三時三十分許，騎乘上開機車，在基
    隆市○○區○○路、愛九路口，見婦人丁○○一人行走於路上，竟承前意圖為自
    己不法所有搶奪之概括犯意，趁丁○○不備之際，由其背後搶奪掛於丁○○右肩
    之黑色皮包，內有現金五千多元、
    市○○路往仁二路方向逃逸，途中除現金留己花用一空外，其餘物品均丟棄於基
    隆市○○路一三七巷山路上（黑色皮包一只、
    批均已發還丁○○），車牌號碼ＣＭＥ─八０一號機車則棄置在基隆市○○○路
    旁（業據安誼芷領回）。經警於九十三年十月十日下午二時十五分許，為警持本
    院核發之搜索票，在基隆市○○區○○路八二巷三一之二號三樓乙○○住所執行
    搜索，當場查獲前開摩托羅拉Ｌ二０００Ｉ行動電話一台（已返還戊○○）及乙○○犯案時而穿之紅色Ｔ恤五件，始查知上情。
二、證據名稱：
  (一)被告於本院準備程序及審理時之自白。
  (二)被害人丙○○、戊○○、丁○○之警詢筆錄指述內容。
  (三)贓物認領保管單三張、照片四十四幀、基隆市警察局車輛協尋證明單、車輛竊
      盜車牌失竊資料個別查詢報表二份、行動電話門號0000000000號使
      用人資料及九十二年雙向通聯紀錄各一份、摩托羅拉Ｌ二０００Ｉ行動電話手
      機九十二年十月五日至六日雙向通聯紀錄一份等資料在卷可參。
三、刑之酌科：
    核被告所為，係犯刑法第三百二十條第一項竊盜罪、第三百二十五條第一項搶奪
    罪。其先後多次竊盜及搶奪之犯行，時間緊接，犯罪構成要件相同，顯係基於概
    括犯意為之，均為連續犯，應各論以一竊盜罪、一搶奪罪，並分別加重其刑。再
    被告所犯上開二罪，有方法結果之牽連關係，為牽連犯，應從一重之搶奪罪處斷
    。公訴人雖僅就被告於九十三年九月二十三日竊取丙○○機車部分部分起訴，而
    未就被告於九十三年九月二十四日搶奪戊○○皮包、九十二年十月八日竊取甲○○機車、搶奪丁○○皮包部分犯行起訴，然此部分之犯罪事實與起訴部分，有連
    續犯及牽連犯之裁判上一罪關係，為起訴之效力所及，本院自應併予審究。末查
    被告曾受前揭犯罪事實欄所載有期徒刑之執行完畢，有臺灣高等法院被告全國前
    案紀錄表在卷可稽，其受有期徒刑之執行完畢後，五年以內再犯本件有期徒刑以
    上之罪，為累犯，應依法遞加重其刑。爰審酌被告正值年輕力盛，不思己力工作
    賺取生活之資，竟以竊盜及搶奪婦人皮包之牟取財物，對社會治安影響甚鉅，其
    前有多次前科，仍不知悔改，惟被告事後坦承犯行之態度等一切情狀，量處如主
    文所示之刑，以示懲儆。至於扣案之摩托羅拉手機二支、諾基亞手機一支、運動
    長袖Ｔ恤一件、運動短袖Ｔ恤四件，雖為被告所有，但非供本案犯罪所用之物，
    亦非違禁物品，不得宣告沒收，附此說明。
四、應適用之法條：
    依刑事訴訟法第二百七十三條之一第一項、第二百八十四條之一、第三百十條之
    二、第四百五十四條第一項、第二百九十九條第一項前段，刑法第五十六條、第
    三百二十五條第一項、第三百二十條第一項、第五十五條、第四十七條，罰金罰
    鍰提高標準條例第一條前段，判決如主文。
中　　　華　　　民　　　國　　九十三　　年　　 十一 　　月　　二十二　　日
                                臺灣基隆地方法院刑事第二庭
                                    法  官    何  怡  穎
右正本證明與原本無異。
對於本件判決如有不服，應於收受送達後十日內，向本院提出上訴書狀，上訴於臺灣
高等法院，並按他造當事人之人數附具繕本。
                                    書記官    李  繼  業
中　　　華　　　民　　　國　　九十三　　年　　 十一 　　月　　二十二　　日
附錄本案論罪科刑法條：
刑法第三百二十條第一項
意圖為自己或第三人不法之所有，而竊取他人之動產者，為竊盜罪，處五年以下有期
徒刑、拘役或五百元以下罰金。
刑法第三百二十五條第一項
意圖為自己或第三人不法之所有，而搶奪他人之動產者，處六月以上五年以下有期徒
刑。
